臺灣苗栗地方法院刑事判決　　　　　　　　94年度訴字第37號
公　訴　人　臺灣苗栗地方法院檢察署檢察官
被　　　告　乙○○
指定辯護人　本院公設辯護人　丙○○
上列被告因違反槍砲彈藥刀械管制條例等案件，經檢察官提起公訴
（93年度偵字第4232號），本院判決如下：
    主  文
乙○○未經許可，寄藏其他可發射子彈具有殺傷力之改造手槍，
處有期徒刑壹年拾月，併科罰金新臺幣陸萬元，罰金如易服勞役
，以新臺幣玖佰元即銀元參佰元折算壹日。扣案之仿BERETTA 廠
M 九型半自動手槍製造之改造玩具手槍壹支（含彈匣壹個，槍枝
管制編號：0000000000號）及改造子彈伍顆均沒收。又連續竊盜
，處有期徒刑捌月。應執行有期徒貳年肆月，併科罰金新臺幣陸
萬元，罰金如易服勞役，以新臺幣玖佰元即銀元參佰元折算壹日
。扣案之仿BERETT A廠M 九型半自動手槍製造之改造玩具手槍壹
支（含彈匣壹個，槍枝管制編號：0000000000號）及改造子彈伍
顆均沒收。
　　事  實
一、乙○○前於民國89年間，因違反毒品危害防制條例案件，經
    臺灣新竹地方法院判處有期徒刑6 月確定，又於93年間，因
    違反槍砲彈藥刀械管制條例案件，經臺灣高等法院判處有期
    徒刑1 年6 月確定，嗣前開2 罪於94年1 月3 日經裁定應執
    行有期徒刑1 年10月確定（於本件尚不構成累犯）。乙○○
    明知可發射子彈具有殺傷力之槍枝，及可供該槍枝使用具有
    殺傷力之子彈，係槍砲彈藥刀械管制條例所列管之槍枝及彈
    藥，非經主管機關許可，均不得寄藏，竟於90年2 月間，在
    新竹市○○路與中正路口，因真實姓名年籍不詳、綽號「白
    明」之成年男子表示要前往大陸地區，而將具有殺傷力仿BE
    RETTA 廠Ｍ9 型半自動手槍製造之玩具槍所改造手槍（槍枝
    管制編號：0000000000，含彈匣1 個）1 枝、具殺傷力之口
    徑9 厘米制式子彈5 顆及不具殺傷力之改造子彈4 顆，交予
    乙○○寄藏，乙○○遂將之藏放在新竹縣竹北市○○街588
    巷31號住處，嗣因準備搬家，而於93年11月20日晚上7 時許
    ，將前述槍彈放置在車牌號碼Z7-4728 號自用小貨車之右前
    座後方椅背。乙○○另基於意圖為自己不法所有之概括犯意
    ，於93年11月20日晚上6 時許，駕駛上開自用小貨車至新竹
    市○區○○里○○路○ 段377 巷2 之1 號前排水溝工程施工
    處所，徒手搬運丁○○所有鋼筋95支（重約270 公斤），得
    手後放置車上；又於同年11月22日下午向不知情之已成年人
    吳國興、林劍輝、陳漢賓及劉玉惠（以上4 人均經檢察官另
    為不起訴處分）等人，表示購買白鐵製流理台1 組，請渠等
    協助搬運，乃駕駛前開自用小貨車搭載吳國興、林劍輝、陳
    漢賓及劉玉惠4 人，於同日凌晨4 時30分許，至苗栗縣竹南
    鎮○○里○○路399 號前空地，徒手搬運甲○○所有之白鐵
    製流理台1 組上車，得手後即駕車離去，於同日凌晨5時 許
    ，行經苗栗縣竹南鎮○○街與大業街交叉路口附近為警查獲
    ，並於車上扣得乙○○所寄藏之前述具殺傷力之槍枝1 枝及
    制式子彈5 顆暨不具殺傷力之改造子彈4 顆。
二、案經苗栗縣警察局竹南分局報請臺灣苗栗地方法院檢察署檢
    察官偵查起訴。
　　理  由
一、右揭事實，業據被告乙○○於偵查中及本院審理時坦承不諱
    ，並經證人吳國興、林劍輝、陳漢賓及劉玉惠於警詢及偵查
    中證述在卷，核與被害人丁○○、甲○○於警詢中指述失竊
    之情節相符，並有改造手槍1 枝及制式子彈5 顆扣案可資佐
    證。此外，復有贓物認領保管單2 張及照片7 幀在卷足憑。
    又扣案之槍彈，經送請內政部警政署刑事警察局鑑定結果：
    「一、送鑑改造手槍（槍枝管制編號：0000000000號）1 枝
    ，認係由仿BERETTA 廠M9型半自動手槍製造之玩具手槍換裝
    土造金屬槍管及滑套而成之改造手槍，機械性能良好，可擊
    發適用子彈，認具殺傷力。二、送鑑制式子彈5 顆，認均係
    口徑9MM 制式子彈，認均具殺傷力等情，有該局93年12月21
    日刑鑑字第0930233123號槍彈鑑定書1 份在卷可稽。綜上，
    被告之自白顯與事實相符，本件事證明確，被告犯行堪以認
    定，應予依法論科。
二、查被告行為後，槍砲彈藥刀械管制條例業於94年1 月26日修
    正公布，同年1 月28日生效，原條文第11條第4 項刪除，並
    修正為第8 條第4 項，並將法定刑由「一年以上七年以下有
    期徒刑，併科新臺幣七百萬元以下罰金」，修正為「三年以
    上十年以下有期徒刑，併科新臺幣七百萬元以下罰金」，比
    較修正後槍砲彈藥刀械管制條例第8 條第4 項及修正前同條
    例第11條第4 項之規定，以修正前舊法之規定有利於被告，
    依刑法第2 條第1 項但書之規定，自應適用修正前之槍砲彈
    藥刀械管制條例第11條第4 項規定論處。再按修正前之同條
    例第4 條所列之槍砲、彈藥，依該條例第5 條規定，非經中
    央主管機關許可，不得製造、販賣、運輸、轉讓、出租、出
    借、持有、寄藏或陳列。被告未經許可寄藏前開改造手槍及
    制式子彈，分別係屬修正前同條例第4 條第1 項第1 款所稱
    之其他可發射子彈具有殺傷力之槍砲及同項第2 款之彈藥。
    核其所為，係犯修正前槍砲彈藥刀械管制條例第11條第4 項
    之未經許可寄藏其他可發射子彈具有殺傷力之改造手槍罪、
    第12條第4 項之未經許可寄藏子彈罪。被告竊取鋼筋及白鐵
    製流理台部分，係犯刑法第320 條第1 項之竊盜罪。被告先
    後2 次竊盜犯行，時間緊接，方法相同，所犯係構成要件相
    同之罪名，顯係基於概括犯意反覆為之，為連續犯，依刑法
    第56條規定論以1 罪並加重其刑。又被告以一行為觸犯未經
    許可寄藏槍枝及子彈罪部分，為想像競合犯，依刑法第55條
    之規定，應從一重之未經許可寄藏其他可發射子彈具有殺傷
    力之改造手槍罪論處。被告所犯上開連續竊盜罪與未經許可
    寄藏其他可發射子彈具有殺傷力之改造手槍罪，犯意個別，
    行為互殊，應予分論併罰。按數罪併罰案件之執行完畢，係
    指數罪定其應執行之刑後，已將該應執行之刑執行完畢而言
    ，故若其中一罪之有期徒刑先執行期滿，嗣法院依檢察官之
    聲請，以裁定定數罪之應執行刑確定，其在未裁定前已先執
    行之罪，因嗣後合併他罪定應執行刑之結果，檢察官所換發
    之執行指揮書，係執行應執行刑，其前已執行之有期徒刑部
    分，僅應予扣除，不能認已執行完畢（最高法院83年台上字
    第5578號判決、86年台非字第264 號判決意旨參照）。查被
    告前於89年間，因違反毒品危害防制條例案件，經臺灣新竹
    地方法院判處有期徒刑6 月確定，又於93年間，因違反槍砲
    彈藥刀械管制條例案件，經臺灣高等法院判處有期徒刑1 年
    6 月確定，並於94年1 月3 日裁定應執行有期徒刑1 年10
    月，於95年10月9 日方縮刑期滿等情，有臺灣高等法院被告
    前案紀錄表1 份在卷可稽，被告違反毒品危害防制條例之刑
    期雖已先執行完畢，但已執行之部分僅屬2 罪定應執行刑之
    一部分，故起訴書認本件被告為累犯之情形，容有誤會，附
    此敘明。爰審酌被告值此槍彈氾濫之際，無故寄藏具殺傷力
    之改造玩具手槍，雖未有其他實害行為，然對社會治安潛藏
    高度危險性，且不思以勞力賺取金錢，竟竊取他人財物，及
    其犯罪動機、手段、生活狀況、被害人所受損害及犯後坦承
    犯行、態度尚佳等一切情狀，量處如主文所示之刑，罰金部
    分並諭知易服勞役之折算標準及定其應執行刑。扣案之改造
    玩具手槍1 枝（含彈匣1 個，槍枝管制編號：0000000000號
    ）及制式子彈5 個，均為違禁物，均應依刑法第38條第1 項
    第1 款規定宣告沒收。至扣案不具殺傷力之改造子彈4 顆，
    既非違禁物，又非供被告犯罪所用之物，亦非被告所有，故
    不另為沒收之諭知。
據上論斷，應依刑事訴訟法第299 條第1 項前段，修正前槍砲彈
藥刀械管制條例第11條第4 項、第12條第4 項，刑法第2 條第1
項但書、第11條前段、第56條、第320 條第1 項、第55條、第51
條第5 款、第42條第2 項、第38條第1 項第1 款，罰金罰鍰提高
標準條例第1 條前段、第2 條，現行法規所定貨幣單位折算新台
幣條例第2 條，判決如主文。
本案經檢察官黃彥琿到庭執行職務。
中　　華　　民　　國　　94　　年　　6 　　月　　14　　日
                  刑事第三庭  審判長法　官  劉興浪
                                    法  官  楊台清
                                    法  官  林卉聆
以上正本證明與原本無異。
如不服本判決，應於送達後10日內向本院提出上訴狀。
       　　                     　　書記官　盧俊良
中　　華　　民　　國　　94　　年　　6 　　月　　14　　日
附錄論罪科刑之法條全文：
槍砲彈藥刀械管制條例第11條第4項
未經許可，持有、寄藏或意圖販賣而陳列第1 項所列槍砲者，處
1 年以上7 年以下有期徒刑，併科新台幣700 萬元以下罰金。
槍砲彈藥刀械管制條例第12條第4項
未經許可，持有、寄藏或意圖販賣而陳列子彈者，處5 年以下有
期徒刑，併科新台幣300 萬元以下罰金。
中華民國刑法第320條第1項
（普通竊盜罪、竊佔罪）
意圖為自己或第三人不法之所有，而竊取他人之動產者，為竊盜
罪，處5 年以下有期徒刑、拘役或500元以下罰金。
